КИРИЛЛ ТАРАСОВ

Россия, Москва · +7 (910) 763 07 83 tarasowkirill@gmail.com · k5ta.github.io

Мой опыт работы в сфере достаточно разнообразен: разработка архитектурных решений и реализация приложений, развертывание и мониторинг, руководство командой и общение с заказчиками. Легко осваиваю новый материал и не боюсь нетривиальных задач, поскольку именно эти вещи помогают развиваться в гораздо большее.

ОПЫТ РАБОТЫ

OKTЯБРЬ 2020 – HACTOЯЩЕЕ ВРЕМЯ SOFTWARE ENGINEER, CYBERTONICA

Разработка бэкенд части системы фрод-мониторинга, осуществление интеграции клиентов. Обмен опытом и обучение сотрудников. Общение со внутренними и внешними заказчиками, другими командами, участие в создании продуктовых задач.

ФЕВРАЛЬ 2018 - ОКТЯБРЬ 2020

TEAMLEAD AND SOFTWARE ENGINEER, ИНФОРИОН

Разработка ETL-приложений для работы с большими объемами данных. Проведение воркшопов и наставничество над новыми сотрудниками. Руководство командой разработки, формирование спринтов и приоритизация задач, общение с заказчиками и актуализация требований к продуктам.

ИЮНЬ 2017 – ДЕКАБРЬ 2017

FRONTEND DEVELOPER, SPACETY

Разработка SPA с использованием Vue.js и React. Введение в эксплуатацию, тестирование и поддержка сайтов. Общение с заказчиками и дизайнерами.

ОБРАЗОВАНИЕ

СЕНТЯБРЬ 2015 – НАСТОЯЩЕЕ ВРЕМЯ

КОМПЬЮТЕРНАЯ БАЗОПАСНОСТЬ, МГТУ ИМ. Н.Э.БАУМАНА

Обучаюсь на 6 курсе специализации «математические методы защиты информации». Средний балл зачетной книжки – 5.0. Веду научные исследования в области распознавания изображений.

ПРОФЕССИОНАЛЬНЫЕ НАВЫКИ

- Scala, Java, Python, JavaScript
- ELK, TICK, MongoDB, ClickHouse
- Puppet, Teamcity, Gitlab CI/CD
- Git, Mercurial
- Jira, Confluence, Redmine, Wekan
- Управление командой и умение работать в ней
- Постановка, декомпозиция и делегирование задач
- Тайм-менеджмент
- Ведение переговоров, умение слушать и аргументировать свою позицию
- Upper-Intermediate English

ДРУГИЕ УВЛЕЧЕНИЯ

- Победитель Добровольного квалификационного экзамена (ДКЭ) в 2019 году
- Интересы экономика, путешествия, различные командные игры, особенно в качестве ведущего